【裁判字號】    91,訴,3727
【裁判日期】    920207
【裁判案由】    毒品危害防制條例
【裁判全文】
臺灣高雄地方法院刑事判決                        九十一年度訴字第三七二七號
    公  訴  人  臺灣高雄地方法院檢察署檢察官
    被      告  甲○○  男  四.
右列被告因違反毒品危害防制條例案件，經檢察官提起公訴（九十一年度毒偵緝字第
六一五號），本院判決如左：
    主  文
甲○○施用第一級毒品，累犯，處有期徒刑捌月；又施用第二級毒品，累犯，處有期
徒刑肆月。應執行有期徒刑拾月。
    事  實
一、甲○○前曾因違反肅清煙毒條例及麻醉藥品管理條例案件，分別經法院判處有期
    徒刑三年二月及三月確定，嗣經裁定應執行有期徒刑三年四月，於民國八十七年
    八月二十日因縮短刑期假釋出監，於八十八年十月二十五日期滿執行完畢（起訴
    書此部分誤載）。甲○○復因施用第一級毒品案件，經本院裁定送觀察、勒戒後
    ，因認無繼續施用之傾向，由台灣高雄地方法院檢察署檢察官於民國八十八年九
    月二十三日以八十八年度毒偵字第二二六號不起訴處分確定在案。詎甲○○仍不
    知悔改，明知海洛因、安非他命業經公告列為毒品防害防制條例第二條第二項之
    第一級及第二級毒品，不得非法持有、施用，竟仍基於施用第一級毒品海洛因之
    犯意，於九十一年五月三十一日十六時許，在高雄市前鎮區一心賓館旁，以將海
    洛因放在香菸上點燃後吸食煙霧之方式，施用第一級毒品海洛因一次。甲○○另
    基於施用第二級毒品安非他命之犯意，於同日二十時三十分時許回溯二十四小時
    內之某時（採尿時間依警卷扣押筆錄記載應為同日二十時三十分許），在不詳地
    點，以不詳方式施用第二級毒品安非他命。嗣於同日二十時十五分許，為警在高
    雄市旗津區○○○路六六號內經其同意採集尿液送驗而查獲。經依本院九十一年
    度毒聲字第五一四九號定送觀察、勒戒後，認有繼續施用之傾向。
二、案經高雄市政府警察局鼓山分局移送臺灣高雄地方法院檢察署檢察官偵查起訴。
    理  由
一、訊據被告甲○○對於右揭時、地施用第一級毒品海洛因之事實坦承不諱，惟矢口
    否認有何施用第二級毒品安非他命之事實，經查：
（一）被告前因施用毒品案件，經本院裁定送觀察、勒戒後，因認無繼續施用之傾向
      ，由台灣高雄地方法院檢察署檢察官於八十八年九月二十三日以八十八年度毒
      偵字第二二六號不起訴處分確定，有該不起訴處分書一份在卷足參（九十年毒
      偵字第四三九○號偵查卷第一四頁），並有台灣高等法院被告全國前案紀錄表
      及刑案資料查註紀錄表各一份在卷可查。是被告於涉本案之前，業已一犯施用
      毒品，並經不起訴處分確定甚明。
（二）而被告於九十一年五月三十一日為警查獲當日所採尿液，經送驗結果呈嗎啡陽
      性反應，此有高雄市立凱旋醫院九十一年六月二十八日煙毒尿液檢驗成績書一
      紙在卷可稽，足認被告自白與事實相符，其確有施用第一級毒品之犯行無疑。
（三）至被告雖辯稱未施用第二毒品云云，惟：
  １、被告於九十年五月三十一日為警查獲當日所採尿液，經送驗結果除呈嗎啡陽性
      反應外，另亦呈甲基安非他命陽性反應，有上開尿液檢驗成績書在卷可參。
  ２、又甲基安非他命經口服投與後，約百分之七十於二十四小時內可自尿液中排出
      ，而尿液內含甲基安非他命成分之檢出，與投與安非他命的量、個人體質、檢
      驗儀器之精密度有關，通常採尿化驗是否呈陽性反應，應以投與後二十四小時
      內所採者為宜，此有行政院衛生署藥物食品檢驗局（八○）藥檢壹字第四五二
      九號函可查。
  ３、再者，上開尿液檢驗成績書上已載明係以ＧＣ／ＭＳ（即氣相層析質譜儀分析
      法）方法檢驗，而該方法之原理係檢品經氣化後，通過層析管分離純化，再將
      純化後之成分循序送入質譜儀做個別鑑定。因質譜儀所測定之圖譜，在化學上
      被公認具有指紋特性，故可據以完全判定該檢品係為何種化合物。職是，台北
      榮民總醫院即認為「若以氣相層析質譜儀（ＧＣ／ＭＳ）作藥物及其代謝產物
      之定性及定量分析，幾乎不會有偽陽性反應產生」，此經該院八十三年四月七
      日以八三北總內字第三○五九號函示明確。
      足認被告確有於上開為警查獲採尿時起回溯二十四小時內之某時，在某不詳處
      所，施用第二級毒品安非他命一次無訛，被告所辯，自不足採。
（四）再被告施用本案之第一、二級毒品海洛因及安非他命，經本院於九十一年八月
      二十一日以九十一年度毒聲字第五一四九號裁定送觀察、勒戒後，認有繼續施
      用毒品之傾向，亦分別有本院上開刑事裁定及台灣高雄看守所附設勒戒處所九
      十一年十一月二十九日高所坤戒勒字第三一三二號函暨有無繼續施用毒品傾向
      證明書各一份附卷足憑。
      綜上所述，被告於一犯施用毒品並經不起訴處分確定，於不起訴處分後之五年
      內，再施用本案第一、二級毒品海洛因及安非他命，經送觀察、勒戒後，認有
      繼續施用毒品之傾向，故事證應屬明確，其犯行應堪認定。
二、查海洛因及安非他命分屬毒品危害防制條例第二條第二項第一款所規定之第一級
    毒品及同條項第二款所規定之第二級毒品，核被告所為，係犯毒品危害防制條例
    第十條第一項施用第一級毒品罪及同條第二項施用第二級毒品罪。被告持有毒品
    ，復進而施用，其持有毒品之低度行為，為施用毒品之高度行為所吸收，不另論
    罪。又被告所犯上開二罪間，犯意各別，罪名不同，應分論併罰之。又被告前曾
    因違反肅清煙毒條例及麻醉藥品管理條例案件，分別經法院判處有期徒刑三年二
    月及三月確定，嗣經裁定應執行有期徒刑三年四月，於民國八十七年八月二十日
    因縮短刑期假釋出監，於八十八年十月二十五日期滿執行完畢，有台灣高等法院
    被告全國前案紀錄表、台灣高雄地方法院檢察署刑案資料查註紀錄表各一份附卷
    可稽，其於五年內，再犯本件最重本刑為有期徒刑以上之上開二罪，均為累犯，
    均依刑法第四十七條規定加重其刑。爰審酌被告已有多次毒品前科，有前開前科
    資料在卷足憑，復二犯本案施用毒品之罪，素行顯然不佳，亦顯不思悔改；惟考
    量被告於本院審理時業能坦承部分犯行，且其施用毒品行為於本質上係屬自我戕
    害行為，並未對社會造成直接而過鉅之損害，反社會性之程度應屬較低等一切情
    狀，分別量處如主文所示之刑，並定其應執行之刑。
據上論斷，應依刑事訴訟法第二百九十九條第一項前段、毒品危害防制條例第十條第
一項、第二項，刑法第十一條、第四十七條、第五十一條第五款，判決如主文。
本案經檢察官劉河山到庭執行職務。
中      華      民      國      九十二      年      二      月    七    日
                                  臺灣高雄地方法院刑事第三庭
                                      法  官  楊  宗  翰
右正本證明與原本無異。
如不服本判決，應於判決送達後十日內，向本院提出上訴狀。
                                      書記官  陳  怡  真
中      華      民      國      九十二      年      二      月    七    日
附錄論罪法條：
毒品危害防制條例第十條
施用第一級毒品者，處六月以上五年以下有期徒刑。
施用第二級毒品者，處三年以下有期徒刑。


司法院資訊處製作；財團法人民間司法改革基金會備份。
